---
title: "Planificación: Diseño de experimentos. II-2023"
author: 'Docente: MSc. Alvaro Limber Chirino Gutierrez'
date: "Agosto, 2023"
output: 
  pdf_document:
    number_sections: true
editor_options: 
  chunk_output_type: console
---

```{r setup, include=FALSE}
knitr::opts_chunk$set(echo = TRUE)
```

# Contenido:

  1. Principios Básicos
  2. Diseño completamente aleatorizado de efectos fijos
  3. Comparación de tratamientos
  4. Diseño completamente aleatorizado de efectos aleatorios
  5. Diseños por bloques
  6. Diseños factoriales
  
# Planificación por fecha

```{r,echo=F}
StartDate <- as.Date("2023-08-01")
EndDate <- as.Date("2023-12-18") 
myDays <- seq(StartDate , EndDate, by = "day") 
excludeDays <- c("lunes","miércoles","viernes", "sábado","domingo")
myWeekDays <- subset(myDays, !weekdays(myDays) %in% excludeDays)
library(readxl)
aux<-read_excel("C:/Users/Alvaro/OneDrive/_umsa/contenido_materias/contenido.xlsx",sheet = "design_exp")
aux<-cbind(aux,myWeekDays)
names(aux)[4]<-"Fecha"
aux<-aux[order(aux$Fecha),]
############
knitr::kable(aux,row.names = F)
```

# Evaluación

  - 25% Primer Parcial: Temas 1, 2, 3
  - 25% Segundo Parcial: Temas 4, 5, 6
  - 30% Final: Todos los temas
  - 20% Proyecto: Investigación aplicada con implementación de un experimento
  
# Bibliografía

  * **Libro guía:** Diseño y análisis de experimentos, Douglas C. Montgomery
  * **Libro Sugerido:** Design and Analysis of Experiments with R, John Lawson