---
title: "Planificación: Estadística I. EST-133(c) I-2023"
author: 'Docente: MSc. Alvaro Limber Chirino Gutierrez'
date: "Febrero, 2023"
output: 
  pdf_document:
    number_sections: true
editor_options: 
  chunk_output_type: console
---

```{r setup, include=FALSE}
knitr::opts_chunk$set(echo = TRUE)
```

# Contenido:

  * **Tema 1:** Introducción a la estadística descriptiva
  * **Tema 2:** Probabilidad
  * **Tema 3:** Variables aleatorias
  * **Tema 4:** Distribuciones discretas
  * **Tema 5:** Distribuciones continuas
  * **Tema 6:** Variable aleatoria Bidimensional
  
# Planificación por fecha

```{r,echo=F}
StartDate <- as.Date("2023-02-01")
EndDate <- as.Date("2023-06-20") 
myDays <- seq(StartDate , EndDate, by = "day") 
excludeDays <- c("lunes","miércoles","viernes", "sábado","domingo")
myWeekDays <- subset(myDays, !weekdays(myDays) %in% excludeDays)
library(readxl)
aux<-read_excel("C:/Users/Alvaro/OneDrive/umsa/contenido_materias/contenido.xlsx",sheet = "EST133")
aux<-cbind(aux,myWeekDays)
names(aux)[4]<-"Fecha"
aux<-aux[order(aux$Fecha),]
############
knitr::kable(aux,row.names = F)
```

# Evaluación

  * 30% Primer parcial: Tema 1, 2 y 3
  * 30% Segundo Parcial: Tema 4 y 5
  * 30% Evaluación final: Todos los temas
  * 10% Auxiliatura
  
## Extra

  *  5% Práctica de libro guía: Seleccionar al menos 20 ejercicios por capítulo. Entrega en el examen recuperatorio
  *  10% Poster estadístico. Visto bueno hasta el 28 de febrero.

# Bibliografía

  * **Libro guía:** Tópicos de Estadística Descriptiva y Probabilidad, Maximo Mitac Meza
  * **Libro Sugerido:** A first course of probability, Sheldon Ross