---
title: "Planificación: Estadística I. EST-133(c) II2020"
author: 'Docente: Alvaro Chirino Gutierrez'
date: "Agosto, 2020"
output: pdf_document
editor_options: 
  chunk_output_type: console
---

```{r setup, include=FALSE}
knitr::opts_chunk$set(echo = TRUE)
```

# Contenido:

  * **Tema 1:** Introducción a la estadística descriptiva
  * **Tema 2:** Probabilidad
  * **Tema 3:** Variables aleatorias
  * **Tema 4:** Distribuciones discretas
  * **Tema 5:** Distribuciones continuas
  * **Tema 6:** Variable aleatoria Bidimensional
  
# Planificación por fecha

```{r,echo=F}
StartDate <- as.Date("2020-08-10")
EndDate <- as.Date("2020-12-26") 
myDays <- seq(StartDate , EndDate, by = "day") 
excludeDays <- c("lunes","miércoles","viernes", "sábado","domingo")
myWeekDays <- subset(myDays, !weekdays(myDays) %in% excludeDays)
library(readxl)
aux<-read_excel("G:\\Mi unidad\\contenido_materias\\contenido2020.xlsx",sheet = "EST133")
aux<-cbind(aux,myWeekDays)
names(aux)[4]<-"Fecha"
#evaluaciones
aux<-rbind(aux,
c(0,0,"Primer Parcial", "2020-10-10"),
c(0,0,"Segundo Parcial", "2020-11-21"),
c(0,0,"Examen Final", "2020-12-19"))

#10 de octubre (18 sesiones)
#21 de noviembre (30 sesiones)
#19 de diciembre (38 sesiones)
aux<-aux[order(aux$Fecha),]
############
knitr::kable(aux,row.names = F)
```

# Evaluación

  * 20% Primer parcial: Tema 1, 2 y 3
  * 20% Segundo Parcial: Tema 4 y 5
  * 20% Actividades virtuales: Todos los temas
  *  5% Práctica de libro guía: Seleccionar al menos 20 ejercicios por capítulo
  *  5% Poster estadístico.
  * 30% Examen final: Todos los temas

# Bibliografía

  * **Libro guía:** Tópicos de Estadística Descriptiva y Probabilidad, Maximo Mitac Meza
  * **Libro Sugerido:** A first course of probability, Sheldon Ross