---
title: "Planificación: Estadística Social y Aplicada. MAT-228, 2021"
author: 'Docente: Alvaro Chirino Gutierrez'
date: "Febrero, 2021"
output: pdf_document
editor_options: 
  chunk_output_type: console
---

```{r setup, include=FALSE}
knitr::opts_chunk$set(echo = TRUE)
```

# Contenido:

  * **Tema 1:** Introducción a la Estadística y importancia para la parte Social
  * **Tema 2:** Estadística Descriptiva 
  * **Tema 3:** Diseño de estudios estadísticos
  * **Tema 4:** Introducción a la inferencia Estadística 
  * **Tema 5:** Estadística aplicada en Stata/SPSS/R 
  
# Planificación por fecha

```{r,echo=F}
StartDate <- as.Date("2021-02-01")
EndDate <- as.Date("2021-11-11") 
myDays <- seq(StartDate , EndDate, by = "day") 
#c("lunes","martes","miércoles","jueves","viernes", "sábado","domingo")
excludeDays <- c("lunes","miércoles","viernes", "sábado","domingo")
myWeekDays <- subset(myDays, !weekdays(myDays) %in% excludeDays)
myWeekDays<-myWeekDays[-c(49,50)]
library(readxl)
aux<-read_excel("G:\\Mi unidad\\contenido_materias\\contenido2020.xlsx",sheet = "EST228")
aux<-cbind(aux,myWeekDays)
names(aux)[4]<-"Fecha"

knitr::kable(aux)
```

# Evaluación

  + 20% Primer Parcial (T1, T2)
  + 20% Segundo Parcial (T3, T4)
  + 20% Proyecto de investigación
  + 10% Actividades virtuales
  + 10% Auxiliatura
  + 30% Examen final (T1-T4)
  + Una de las dos opciones: Segundo Turno (al menos un parcial) o Recuperatorio
  
# Proyecto de investigación

Individual o en grupos de 2 a 4 personas.

## Objetivo: introducir al estudiante a la investigación cuantitativa, mediante el análisis de una problemática social.

## Formato
Reporte estadístico, con los siguientes puntos:

  1. Importancia del tema
  2. Contexto en Bolivia
  3. Marco de indicadores
  3. Estadísticas 
  4. Figuras
  5. Análisis, comentarios e implicaciones
  6. Referencias

## Temas

Cualquier tema de indole social, dentro de una población definida por el estudiante.

  + Pobreza
  + Migración
  + Trata y tráfico
  + Trabajo infantil
  + Cuidados (Infantil, adultos mayores)
  + Etc. 
  
Fuente de información: Fuentes primarias (Encuestas), fuentes secundarias (bases de datos ya generadas)
  