---
title: "Planificación: Minería de datos II-2023"
author: 'Docente: MSc. Alvaro Limber Chirino Gutierrez'
date: "Agosto, 2023"
output: 
  pdf_document:
    number_sections: true
editor_options: 
  chunk_output_type: console
---

```{r setup, include=FALSE}
knitr::opts_chunk$set(echo = TRUE)
```

# Unidades de aprendizaje

  1. Introducción a la minería de datos
  2. Raspado Web
  3. Pre-Procesamiento
  4. Reducción de dimensionalidad
  5. Agrupamiento
  
# Evaluación 

  + 5 Laboratorios, 10 pts/cu
  + 2 Exámenes teóricos, 15 pts/cu
  + Proyecto: Dashboard, 20 pts
  
# Bibliografía

## Básica
  + Torgo, L. (2017). Data mining with R : learning with case studies. 
  
## Complementaria

  + Zumel, N., Mount, J., Howard, J., & Thomas, R. (2020). Practical Data Science with R. https://avxhm.se/blogs/hill0
  + Johnson, R. A. (Richard A., & Wichern, D. W.

# Planificación por fecha

```{r,echo=F}
StartDate <- as.Date("2023-08-01")
EndDate <- as.Date("2023-12-18") 
myDays <- seq(StartDate , EndDate, by = "day") 
excludeDays <- c("martes","jueves","viernes", "sábado","domingo")
myWeekDays <- subset(myDays, !weekdays(myDays) %in% excludeDays)
library(readxl)
aux<-read_excel("C:/Users/Alvaro/OneDrive/_ucb/contenido_ucb.xlsx",sheet = "MD-1")
aux<-cbind(aux,myWeekDays)
names(aux)[5]<-"Fecha"
aux<-aux[order(aux$Fecha),]
############
knitr::kable(aux,row.names = F)
```
